【裁判字號】    97,訴,2776
【裁判日期】    970527
【裁判案由】    返還借款
【裁判全文】
臺灣臺北地方法院民事判決              97年度訴字第2776號
原      告  甲○○○
訴訟代理人  蕭明哲律師
被      告  乙○○
上列當事人間請求清償借款事件，本院於民國97年5 月20日言詞
辯論終結，判決如下：
    主  文
被告應給付原告新臺幣佰貳拾萬元，及自民國九十七年五月二
十一日起至清償日止，按年息百分之五計算之利息。
訴訟費用新臺幣萬貳仟陸佰捌拾元由被告負擔。
本判決於原告以新臺幣壹佰零柒萬元供擔保後，得假執行。
    事實及理由
ㄧ、被告經合法通知未於言詞辯論期日到場，核無民事訴訟法第
    386 條各款所列情形，爰依原告之聲請，由其ㄧ造辯論而為
    判決。
二、原告主張被告於民國86年4 月起，陸續以資金週轉為由向原
    告借款，原告業已依被告指示分別於86年4 月11日、同年5
    月5 日、同年6 月2 日，將借款新臺幣（下同）50萬元、10
    0 萬元、120 萬元及50萬元，共計320 萬元匯入被告於上海
    商業儲蓄銀行承德分行之00000000000000帳戶內。兩造雖未
    約定借款返還期限，惟原告曾多次催告被告返還，均無結果
    ，被告顯已逃匿無蹤，並無還款之意。為此提起本訴，聲明
    求為如主文第ㄧ項所示之判決，並願供擔保請准宣告假執行
    等情。
三、經查，原告主張上開事實，業據其提出與所述相符之匯款單
    為證。被告經合法通知未到場爭執，復未提出書狀答辯供本
    院斟酌，依民事訴訟法第280 條第3 項準用同條第1 項規定
    ，視同自認原告之主張，自堪信原告主張之事實為真正。按
    借用人應於約定期限內，返還與借用物種類、品質、數量相
    同之物，未定返還期限者，借用人得隨時返還，貸與人亦得
    定一個月以上之相當期限，催告返還，民法第478 條定有明
    文。本件系爭借款未約定返還期限，為原告所陳明，依上開
    規定，原告雖應定一個月以上之相當期限，催告被告返還，
    而原告未證明已為定期之催告，惟債權人所定催告期限雖不
    相當，或未定期限催告，若自催告後經過相當期限債務人仍
    不履行者，基於誠實信用原則，應認債權人已酌留相當期限
    ，以待債務人履行，仍應認有上開規定之借款返還請求權。
    原告於97年3 月3 日提起本件訴訟之前，既經多次催告被告
    返還系爭借款，算至本件言詞辯論終結日即97年5 月20日止
    ，早逾一個月期間，依上開說明，自應認原告得請求被告返
    還系爭借款。從而原告依消費借貸之法律關係提起本訴，求
    為如主文第ㄧ項所示之判決，為有理由，應予准許。原告陳
    明願供擔保以代釋明聲請宣告假執行，核無不合，爰酌定相
    當擔保金額，准予宣告假執行。
四、依民事訴訟法第385 條第1 項前段、第78條、第390 條第2
    項，判決如主文。
五、本件訴訟費用為裁判費，金額確定為32,680元。
中    華    民    國    97    年    5     月    27    日
                  民事第三庭    法  官  黃明發
以上正本係照原本作成。
如對本判決上訴，須於判決送達後20日內向本院提出上訴狀。
中    華    民    國    97    年    5     月    27    日
                                書記官  陳怡如


司法院資訊處製作；財團法人民間司法改革基金會備份。
